ACORDAO-COMPLETO-2534990

ACÓRDÃO DE RELAÇÃO

ACÓRDÃO DE RELAÇÃO 1108/2022 ATA 19/2022 - PLENÁRIO

Acórdão 1108/2022-TCU-Plenário
VISTOS e relacionados estes autos de Relatório de Auditoria Operacional, cujo objeto é a gestão de atendimentos privados em hospitais de natureza pública vinculados a instituições superiores de ensino, a fim de verificar possível ocorrência de nível diferenciado de qualidade entre atendimentos públicos e privados de assistência à saúde;
Considerando que o Hospital das Clínicas da Faculdade de Medicina da Universidade de São Paulo interpôs Pedido de Reexame contra o Acórdão 2943/2021-TCU-Plenário;
Considerando que a notificação do responsável ocorreu em 03/01/2022 (peça 314) e que o recurso foi interposto em 02/03/2022 (peças 321 a 327) , expirado, portanto, o prazo de 15 (quinze) dias estabelecido no art. 33 da Lei 8.443/92;
Considerando que os elementos trazidos aos autos pelo recorrente não demonstram a superveniência de fatos novos que admitam a exceção de intempestividade prevista no parágrafo único do art. 32 da Lei 8.443/92;
Considerando os pareceres uniformes no âmbito da Secretaria de Recursos, no sentido da intempestividade e, por conseqüência, do não conhecimento do recurso;
ACORDAM os Ministros do Tribunal de Contas da União, reunidos em sessão do Plenário, com fundamento no art. 33 da Lei 8.443/92, em não conhecer do Pedido de Reexame e dar ciência ao recorrente do teor deste Acórdão, de acordo com os pareceres emitidos nos autos:
1. Processo TC-Processo 013.912/2012-7 (RELATÓRIO DE AUDITORIA) 
	1.1. Apensos: Processo 011.385/2015-4 (SOLICITAÇÃO) ; Processo 037.318/2018-7 (SOLICITAÇÃO) ; Processo 001.442/2015-5 (SOLICITAÇÃO) 
	1.2. Responsáveis: Empresa Brasileira de Serviços Hospitalares (15.126.437/0001-43) ; Hospital das Clínicas da Faculdade Dae Medicina da Universidade de São Paulo (60.448.040/0001-22) ; Hospital de Clínicas de Porto Alegre (87.020.517/0001-20) ; Spdm - Associacao Paulista Para O Desenvolvimento da Medicina (61.699.567/0001-92) .
	1.3. Recorrente: Hospital das Clínicas da Faculdade Dae Medicina da Universidade de São Paulo (60.448.040/0001-22) .
	1.4. Interessados: Assessoria Especial de Controle Interno do Ministério da Educação () ; Congresso Nacional (vinculador) () ; Diretoria De integridade  (controle Interno do Ministério da Saúde) () ; Secretaria-executiva do Ministério da Educação (00.394.445/0023-09) ; Secretaria-executiva do Ministério da Saúde (00.394.544/0173-12) .
	1.5. Órgão/Entidade: Diretoria-executiva do Fundo Nacional de Saúde; Empresa Brasileira de Serviços Hospitalares; Hospital Clinicas/ufmg - Mec - Ebserh; Hospital das Clínicas da Faculdade Dae Medicina da Universidade de São Paulo; Hospital de Clínicas de Porto Alegre; Ministério da Educação; Ministério da Saúde; Secretaria de Atenção À Saúde; Secretaria de Estado de Minas Gerais; Secretaria de Estado de São Paulo; Secretaria de Estado de Saúde do Rio de Janeiro; Secretaria de Estado do Rio Grande do Sul.
	1.6. Relator: Ministro Walton Alencar Rodrigues.
	1.7. Representante do Ministério Público: Procuradora-Geral Cristina Machado da Costa e Silva.
	1.8. Relator da deliberacao recorrida: Ministro Walton Alencar Rodrigues
	1.9. Unidades Técnicas: Secretaria de Recursos (Serur) ; Secretaria de Controle Externo da Saúde (SecexSaude) .
	1.10. Representação legal: Wesley Cardoso dos Santos (16.752/OAB-DF) , representando Empresa Brasileira de Serviços Hospitalares; Larissa de Franca Machado (220.081-E/OAB-SP) , Marina Mantovani (316866/OAB-SP) e outros, representando Spdm - Associacao Paulista Para O Desenvolvimento da Medicina; Jairo Henrique Gonçalves (12226/OAB-RS) e Mauro Almeida de Barros (37401/OAB-RS) , representando Hospital de Clínicas de Porto Alegre; Maria Mathilde Marchi (50523/OAB-SP) , Silvia Zeraik Melo Bueno (53473/OAB-SP) e outros, representando Hospital das Clínicas da Faculdade Dae Medicina da Universidade de São Paulo. 
	1.11. Determinações/Recomendações/Orientações: não há.

Empresa Brasileira de Serviços Hospitalares (15.126.437/0001-43); Hospital das Clínicas da Faculdade Dae Medicina da Universidade de São Paulo (60.448.040/0001-22); Hospital de Clínicas de Porto Alegre (87.020.517/0001-20); Spdm - Associacao Paulista Para O Desenvolvimento da Medicina (61.699.567/0001-92).

ACORDAO-COMPLETO-2545880

Acórdão de Relação 1867/2022 - Plenário

Acórdão de Relação

WALTON ALENCAR RODRIGUES

Ministro Walton Alencar Rodrigues

Wesley Cardoso dos Santos (16.752/OAB-DF), representando Empresa Brasileira de Serviços Hospitalares; Larissa de Franca Machado (220.081-E/OAB-SP), Marina Mantovani (316866/OAB-SP) e outros, representando Spdm - Associacao Paulista Para O Desenvolvimento da Medicina; Jairo Henrique Gonçalves (12226/OAB-RS) e Mauro Almeida de Barros (37401/OAB-RS), representando Hospital de Clínicas de Porto Alegre; Maria Mathilde Marchi (50523/OAB-SP), Silvia Zeraik Melo Bueno (53473/OAB-SP) e outros, representando Hospital das Clínicas da Faculdade Dae Medicina da Universidade de São Paulo.

Procuradora-Geral Cristina Machado da Costa e Silva.

RELATÓRIO DE AUDITORIA (RA)

Secretaria de Recursos (Serur); Secretaria de Controle Externo da Saúde (SecexSaude).